Mobile:

07 62 76 54 34

Mail:

j.quentier@gmail.com

Adresse:

Courcouronnes (91)

Portfolio:

https://julien-quentier.fr

LinkedIn:

jquentier



A Propos de moi:

Jeune homme dynamique, curieux et fan de nouvelles technologies, j'adore apprendre pour relever de nouveaux défis.

Après plus de 10 ans dans le commerce et la vente. J'attaque aujourd'hui le plus grand challenge de ma carrière, une reconversion professionnelle complète dans le développement Web.

Julien Quentier

Développeur Intégrateur web

Formations

Titre RNCP Développeur Intégrateur Web - 2020

Ifocop Paris XI

Elaboration de chartes graphiques

Référencement naturel d'un site web

Création et développement de sites en HTML, CSS, JS et PHP

Sécurisation des données

Développement de différentes fonctionnalités

Création d'un site e-commerce avec un CMS

Bachelor Administration et Gestion d'entreprise - 2011

ESCG Paris

BTS Négociation et Relations Clients - 2008

Faculté des métiers d'Evry

Expériences

Développeur Intégrateur Freelance - 2020 à Aujourd'hui

Freelance

Création de site sur commande pour des clients professionnels ou des entrepreneurs:

- Site One Page
- Site Vitrine
- Site E-commerce
- Wordpress / intégration de plugins
- SEO
- Audit de performance

Développeur Web Stagiaire - Oct 2019 à Jan 2020

Ileotech

Travail sur des Applications pour ANTS, intégration de contenus, recherche et corrections de Bugs, utilisation de ANGULAR, JIRA, BitBucket, TypeScript

Spécialist - Sep 2014 à Aujourd'hui

Apple Retail

Susciter le dynamisme et l'enthousiasme autour de Des produits, en proposant des solutions appropriées et en permettant aux clients d'avoir les produits entre les mains. Le But étant d'offrir à ses clients une expérience hors du commun.

